臺灣高雄地方法院刑事判決　　　　　　　96年度易字第1582號
公　訴　人　臺灣高雄地方法院檢察署檢察官
被　　　告　甲○○
上列被告因竊盜案件，經檢察官提起公訴（95年度偵字第31402號
），合議庭裁定由受命法官依簡式審判程序審理，本院判決如下
：
    主  文
甲○○犯攜帶兇器竊盜罪，處有期徒刑陸月，如易科罰金，以新
臺幣壹仟元折算壹日；扣案之十字起子壹把及紅色手提袋壹個，
均沒收。
    事  實
一、甲○○於民國95年11月28日15時30分許騎乘車號YZM-909 號
    機車，行經位於高雄市○○○路與美術東二路口之皇苑建設
    工地時，見無人看守，乃基於為自己不法所有之意圖，持其
    所有客觀上可作為兇器使用之十字起子1 把，及欲裝置竊得
    贓物之紅色手提袋1 個，先搭乘工地電梯至4 樓後，以上開
    十字起子將上鎖之管線外罩打開，再以不詳方法竊取其內之
    電線共10捲（價值總計新台幣1 萬元），並將該電線置放於
    上開手提袋內，於同日17時許得手後欲離開之際，為該工地
    承包商雄菱工程股份有限公司派駐現場之水電監工乙○○發
    現，經乙○○報警後為警當場查獲，並於甲○○身上扣得上
    開十字起子1 把、手提袋1 個，另於其機車上查獲與本案無
    關之鉗子2 支，始悉全情。
二、案經高雄市政府警察局鼓山分局移送臺灣高雄地方法院檢察
    署檢察官偵查起訴。
    理  由
一、本案被告甲○○所犯為死刑、無刑徒刑或最輕本刑為3 年以
    上有期徒刑以外之罪，其於準備程序中就被訴犯罪事實，為
    有罪之陳述，經法官告知簡式審判程序之旨，並聽取當事人
    意見後，依刑事訴訟法第273 條之1 第1 項規定，裁定進行
    簡式審判程序，合先指明。
二、上開犯罪事實，業據被告於本院審理中坦承不諱，核與證人
    乙○○於警詢及偵訊中之陳述情節相符，且有扣案之十字起
    子1 支、手提袋1 個、電線10捆、扣押筆錄暨扣押物品目錄
    表、贓物認領保管單1 紙及搜證照片計19幀附卷可參，被告
    之自白乃與事實相符，堪予採信，其竊盜犯行，事證明確，
    應依法論科。
三、按刑法第321條第1項第3 款之攜帶兇器竊盜罪，係以行為人
    攜帶兇器竊盜為其加重條件，此所謂兇器，其種類並無限制
    ，凡客觀上足對人之生命、身體、安全構成威脅，具有危險
    性之兇器均屬之。查被告所持前往犯案之十字起子1 支，為
    金屬材質，質地堅硬，一端尖銳，客觀上足對人之生命、身
    體、安全構成威脅並具有危險性，而屬兇器無誤，業經本院
    當庭勘驗無誤（本院卷第19頁背面），故核被告所為，係觸
    犯刑法第321 條第1 項第3 款攜帶兇器竊盜罪。爰審酌被告
    不思以己力賺取財物，竟竊取他人財物，造成被害人財物被
    竊之損害，本不宜寬恕，然考量其犯後坦承犯罪，態度良好
    ，被害人均已領回被害贓物，所竊物品價值非鉅，並無其他
    竊盜前科，有臺灣高等法院被告前案紀錄表在卷可稽等一切
    情狀，量處如主文所示之刑，並諭知易科罰金之折算標準。
    扣案之十字起子1 支及手提袋1 個，均為被告所有並供犯本
    案所用之物，業經被告坦承在卷，均應依刑法第38條第1 項
    第2 款規定宣告沒收；至於扣案之鉗子2 支，雖係被告所有
    ，然無法證明係其持以作案之工具（檢察官起訴書亦未主張
    被告係持系爭鉗子剪斷電線），故與本件犯行無關，爰不另
    宣告沒收。
據上論斷，應依刑事訴訟法第273條之1第1項、第299條第1項前段
，刑法第321 條第1 項第3 款、第41條第1 項前段、第38 條第1
項第2 款，判決如主文。
本案經檢察官陳俊秀到庭執行職務。
中　 　華　　民 　　國　　96　　年　　6 　月　　15　　日
                  刑事第七庭  法　官  蔡川富
以上正本證明與原本無異。
如不服本判決，應於判決送達後10日內，向本院提出上訴狀。
中　 　華　　民 　　國　　96　　年　　6 　月　　15　　日
                              書記官  王治華
中華民國刑法第321條
（加重竊盜罪）
犯竊盜罪而有左列情形之一者，處6 月以上、5 年以下有期徒刑
：
一  於夜間侵入住宅或有人居住之建築物、船艦或隱匿其內而犯
    之者。
二  毀越門扇、牆垣或其他安全設備而犯之者。
三  攜帶兇器而犯之者。
四  結夥三人以上而犯之者。
五  乘火災、水災或其他災害之際而犯之者。
六  在車站或埠頭而犯之者。
前項之未遂犯罰之。
